臺灣桃園地方法院刑事判決　　　　　　110年度審訴字第503號
公　訴　人　臺灣桃園地方檢察署檢察官
被　　　告　楊如芳




上列被告因違反毒品危害防制條例案件，經檢察官提起公訴（11
0 年度毒偵字第2136號），被告於本院準備程序進行中，就被訴
事實為有罪之陳述，經本院告知簡式審判程序意旨，並聽取當事
人之意見後，本院合議庭裁定由受命法官獨任依簡式審判程序審
理，判決如下：
    主  文
楊如芳施用第一級毒品，累犯，處有期徒刑陸月，如易科罰金，
以新臺幣壹仟元折算壹日。
    事實及理由
一、犯罪事實：
    楊如芳於民國105 年間因施用毒品案件，經本院以105 年度
    毒聲字第1033號裁定送觀察、勒戒後，因有繼續施用毒品之
    傾向，經本院以106 年度毒聲字第284 號裁定令入戒治處所
    施以強制戒治，因其戒治成效經評定為合格，於107 年3 月
    7 日停止戒治依法釋放，該次施用犯行，並經臺灣桃園地方
    檢察署檢察官以107 年度戒毒偵字第37號為不起訴處分確定
    。另於109 年間因施用毒品案件，經本院以109 年度審訴字
    第1356號判決判處有期徒刑6 月確定，於109 年12月1 日易
    科罰金執行完畢。詎其仍不知悔改，復於前揭強制戒治執行
    完畢釋放後3 年內之110 年1 月20日下午2 時許，基於施用
    第一級毒品海洛因之犯意，在桃園市○○區○○路000 巷0
    弄00號4 樓之住處內，以針筒注射之方式施用第一級毒品海
    洛因1 次。嗣於同年月24日下午1 時25分許，經警持臺灣新
    北地方法院核發之搜索票至新北市○○區○○街00巷0 號查
    緝毒品案件時，其在有偵查犯罪職權之警察發覺其犯行前，
    自首其施用第一級毒品海洛因之犯行並接受裁判，始查悉上
    情。
二、證據名稱：
  ㈠被告楊如芳分別於警詢、檢察官訊問、本院訊問、準備程序
    及審理中之自白。
  ㈡台灣檢驗科技股份有限公司濫用藥物實驗室- 台北濫用藥物
    檢驗報告、查獲毒品危害防制條例「尿液」初步鑑驗結果、
    勘察採証同意書、桃園市政府警察局八德分局查獲現行犯/
    函送之毒品案件尿液檢體採集送驗紀錄表暨真實姓名對照表
    。
三、論罪科刑：
  ㈠核被告所為，係犯毒品危害防制條例第10條第1 項之施用第
    一級毒品罪。其施用前持有毒品之低度行為，應為施用毒品
    之高度行為所吸收，不另論罪。
  ㈡被告曾受前揭犯罪事實欄所載犯罪科刑及有期徒刑執行完畢
    之紀錄，此有臺灣高等法院被告前案紀錄表在卷可按，其受
    徒刑執行完畢後，於5 年以內故意再犯本件有期徒刑以上之
    罪，為累犯，經本院裁量被告前曾因施用而持有毒品之前科
    情形後，認其有特別惡性且對刑罰反應力薄弱，應依刑法第
    47條第1 項規定加重其刑（含最低本刑）。
  ㈢按對於未發覺之罪自首而受裁判者，得減輕其刑，刑法第62
    條前段定有明文。又按刑法第62條所謂發覺，係指有偵查犯
    罪職權之公務員已知悉犯罪事實與犯罪之人而言，固非以有
    偵查犯罪權之機關或人員確知其人犯罪無誤為必要，而於對
    其發生嫌疑時，即得謂為已發覺；但此項對犯人之嫌疑，仍
    須有確切之根據得為合理之可疑者，始足當之，若單純主觀
    上之懷疑，要不得謂已發生嫌疑，或僅係推測其已發生而與
    事實巧合，均與已發覺之情形有別。查員警因另案持臺灣新
    北地方法院核發之搜索票前往新北市○○區○○街0 號執行
    搜索時，被告正在上址與其友人聊天，並主動向員警坦承有
    施用第一級毒品之犯行且配合員警回派出所採尿送驗等情，
    經被告於警詢中供述明確（見毒偵卷第8 頁），核與桃園市
    政府警察局八德分局刑事案件報告書所載查獲經過相符，堪
    認本案員警雖在上址因另案搜索而查獲被告，然於被告自願
    接受採尿送驗並主動坦承施用毒品犯行前，員警尚無相當具
    體之事證合理懷疑被告有施用毒品犯嫌，是被告係於犯罪未
    發覺前，即向該管公務員自承施用第一級毒品犯行，嗣並接
    受本院裁判，已符合自首要件，爰依刑法第62條前段規定減
    輕其刑，並與前揭加重部分先加後減之。
  ㈣爰審酌被告前已因施用毒品案件經戒癮處分，本應戒絕毒癮
    ，詎其竟未能自新，仍再次施用足以導致人體機能發生依賴
    性、成癮性及抗藥性等障礙之第一級毒品，戕害自身健康，
    漠視法令禁制，所為誠屬不當，再衡以被告犯罪後坦承犯行
    ，態度尚可，並斟酌被告之犯罪動機、情節及所生危害暨其
    生活及經濟狀況、素行、年紀及智識程度等一切情狀，量處
    如主文所示之刑，並諭知易科罰金之折算標準，以示懲儆。
四、應依刑事訴訟法第273 條之1 第1 項、第299 條第1 項前段
    、第310 條之2 、第454 條第1 項，毒品危害防制條例第10
    條第1 項，刑法第11條前段、第47條第1 項、第62條前段、
    第41條第1 項前段，判決如主文。
五、如不服本判決應於收受判決後20日內向本院提出上訴書狀，
    並應敘述具體理由。其未敘述上訴理由者，應於上訴期間屆
    滿後20日內向本院補提理由書（均須按他造當事人之人數附
    繕本）「切勿逕送上級法院」。
本案由檢察官陳怡龍提起公訴，經檢察官李孟亭到庭執行職務。
中    華    民    國   110    年    10    月    8     日
                  刑事審查庭  法  官  李雅雯
以上正本證明與原本無異。
如不服本判決應於收受判決後20日內向本院提出上訴書狀，並應
敘述具體理由。其未敘述上訴理由者，應於上訴期間屆滿後20日
內向本院補提理由書（均須按他造當事人之人數附繕本）「切勿
逕送上級法院」。
                              書記官  陳佩伶
中    華    民    國   110    年    10    月    12    日
附錄本案論罪科刑法條：
毒品危害防制條例第10條
施用第一級毒品者，處6 月以上 5 年以下有期徒刑。
施用第二級毒品者，處3 年以下有期徒刑。